【裁判字號】    98,撤緩,17
【裁判日期】    980305
【裁判案由】    聲請撤銷緩刑
【裁判全文】
臺灣臺北地方法院刑事裁定              98年度撤緩字第17號
聲  請  人  臺灣臺北地方法院檢察署檢察官
受  刑  人  甲○○
上列聲請人因受刑人公共危險案件（本院97年度交訴字第132 號
），聲請撤銷緩刑之宣告（98年度執聲字第361 號），本院裁定
如下：
    主  文
聲請駁回。
    理  由
一、聲請意旨略以：受刑人甲○○因犯公共危險案件，經臺灣臺
    北地方法院於民國97年11月28日以97年度交訴字第132 號判
    處有期徒刑陸月，如易科罰金，以新臺幣壹仟元折算壹日，
    緩刑貳年，並於97年12月22日確定在案。然其於緩刑期前即
    97年10月23日另犯公共危險案件，經臺灣板橋地方法院於97
    年11月26日以97年度交簡字第5993號判處拘役伍拾伍日，如
    易科罰金，以新臺幣壹仟元折算壹日，並於97年12月15日確
    定在案。足見上開原緩刑宣告判決未審查已有同一犯行在偵
    、審中，顯有不當，而有刑法第75條之1 「足認有執行刑罰
    之必要」甚明，得撤銷先前之緩刑宣告，核該受刑人所為，
    和於刑法第75條之1第1項第1 款撤銷緩刑宣告原因，爰依刑
    事訴訟法第476 條規定聲請撤銷。
二、按「受緩刑之宣告，而有下列情形之一者，撤銷其宣告：一
    、緩刑期內因故意犯他罪，而在緩刑期內受不得易科罰金之
    有期徒刑以上刑之宣告確定者。二、緩刑前因故意犯他罪，
    而在緩刑期內受不得易科罰金之有期徒刑以上刑之宣告確定
    者。」、「前項撤銷之聲請，於判決確定後6 月以內為之。
    」、「受緩刑之宣告而有下列情形之一，足認原宣告之緩刑
    難收其預期效果，而有執行刑罰之必要者，得撤銷其宣告：
    一、緩刑前因故意犯他罪，而在緩刑期內受得易科罰金之有
    期徒刑、拘役或罰金之宣告確定者。二、緩刑期內因故意犯
    他罪，而在緩刑期內受得易科罰金之有期徒刑、拘役或罰金
    之宣告確定者。三、緩刑期內因過失更犯罪，而在緩刑期內
    受有期徒刑之宣告確定者。四、違反第74條第2項第1款至第
    8款所定負擔情節重大者。」、「前條第2項之規定，於前項
    第1款至第3款情形亦適用之。」，刑法第75條第1項、第2項
    、第75條之1第1項、第2項分別定有明文。查刑法第75條之1
    增訂理由為：「…二、關於緩刑之撤銷，現行法第75條第1
    項固已設有兩款應撤銷緩刑之原因；至得撤銷緩刑之原因，
    則僅於保安處分章內第93條第3 項與撤銷假釋合併加以規定
    ，體例上不相連貫，實用上亦欠彈性。…爰參酌上開立法例
    增訂本條，於第1項分設4款裁量撤銷之原因，其理由如次：
    (一)現行關於緩刑前或緩刑期間故意犯他罪，而在緩刑期內受
    得易科罰金之有期徒刑之宣告者，列為應撤銷緩刑之事由，
    因認過於嚴苛，而排除第75條應撤銷緩刑之事由，移列至得
    撤銷緩刑事由，俾使法官依被告再犯情節，而裁量是否撤銷
    先前緩刑之宣告。…三、本條採用裁量撤銷主義，賦與法院
    撤銷與否之權限，特於第一項規定實質要件為『足認原宣告
    之緩刑難收其預期效果，而有執行刑罰之必要』，供作審認
    之標準。」，是於緩刑前、或緩刑期後因故意犯他罪，而在
    緩刑期內受是否得易科罰金之宣告分別明文為「應撤銷」或
    「得撤銷」之事由，且於有得撤銷之事由時，賦與法官審酌
    有無執行刑罰之必要，以避免過於嚴苛。因此，刑法第75條
    之1規定，並非如刑法第75條所規定，一有該條第1項各款所
    列情形且符合該條第2 項之要件時，無可裁量，必然要撤銷
    緩刑之宣告；再者，有刑法第75條之1第1項所列各款之情形
    時，尚應判斷原宣告之緩刑難收其預期效果，而有執行刑罰
    之必要，並符合同條第2 項規定者，方得斟酌是否撤銷其緩
    刑宣告。是撤銷受刑人緩刑之宣告，對受刑人權益影響實質
    上不亞於諭知罪刑，自須有積極證據可證已該當「足認原宣
    告之緩刑難收其預期效果，而有執行刑罰之必要者」之要件
    ，此一證明，應由聲請人為之，合先敘明。
三、經查，受刑人上揭所犯本院97年度交訴字第132號刑法第185
    條之4 犯肇事致人傷害逃逸罪案件，係於另案即臺灣板橋地
    方法院97年度交簡字第5993號刑法第185條之3犯不能安全駕
    駛動力交通工具罪前之97年5 月間所犯，該所犯肇事致人傷
    害逃逸罪案件之行為時即97年間相近，之後受刑人即無其他
    犯罪資料，此有各該判決及臺灣高等法院被告前案紀錄表可
    按。故受刑人雖確實於上開犯肇事致人傷害逃逸罪案件受緩
    刑宣告前故意犯他罪，且於緩刑期內受判處拘役伍拾伍日，
    如易科罰金，以新臺幣壹仟元折算壹日，並於97年12月15日
    確定在案，然依目前卷證資料，尚無積極證據足認受刑人自
    本院於97年12月22日以97年度交訴字第132 號判決確定日起
    ，有刑法第75條之1第1項第1 款所定「原宣告緩刑難收預期
    效果，而有執行刑罰之必要」要件存在，不能僅以受刑人過
    去某一時間所犯之數罪，因發現時間之差異，或為偵、審機
    關起訴、判刑確定時間先後有別，即遽謂受刑人就其中某一
    犯行所受緩刑之宣告難收預期效果，而有執行刑罰之必要。
    再者，受刑人上揭所犯本院97年度交訴字第132號刑法第185
    條之4 犯肇事致人傷害逃逸罪案件，原審認受刑人於該案件
    坦認犯行，有悔改之意，並達成和解，且在有偵查犯罪職權
    之公務員知悉前，向警員告知其犯罪，不逃避接受裁判，核
    屬自首，又告訴人於偵查中亦表示願意原諒被告，與其於緩
    刑期前即97年10月23日另犯臺灣板橋地方法院97年度交簡字
    第5993號刑法第185條之3不能安全駕駛動力交通工具罪之二
    者罪質亦不相同，有上開2判決書各1份在卷可稽，況本院97
    年度交訴字第132 號刑事判決並未諭知於緩刑期內付保護管
    束，故該判決確定後並未執行任何緩刑期內保護管束事項，
    是本院已難如何符合「足認原宣告緩刑難收預期效果，而有
    執行刑罰之以外之其他證據證明，且聲請人對於受刑人如何
    符合「足認原宣告緩刑難收預期效果」等實質要件，亦未提
    出受刑人除上開判決之犯罪事實以外之其他證據證明，再參
    酌上揭刑法第75條之1 立法意旨，受刑人於緩刑期前犯罪，
    與「足認其原宣告之緩刑難收其預期效果，而有執行刑罰之
    必要」，係屬二事，尚不能僅因受刑人於緩刑內因故意犯他
    罪，而在緩刑期內受得易科罰金之拘役之宣告確定，即推認
    原緩刑宣告難收預期效果而有執行刑罰之必要。綜上，本件
    不足以認定被告所受緩刑宣告難收其預期效果，而有非經入
    監執行無以懲戒或矯正之情形。從而，聲請人聲請撤銷緩刑
    ，於法尚有未合，應予駁回。
四、據上論斷，應依刑事訴訟法第220 條，裁定如主文。
中    華    民    國    98    年  3      月     5     日
                  刑事第十九庭法  官  施添寶
以上正本證明與原本無異。
如不服本裁定，應於裁定送達後五日內，向本院提出抗告狀。
                              書記官  陳弘文
中    華    民    國    98    年  3      月     5     日


司法院資訊處製作；財團法人民間司法改革基金會備份。
